【裁判字號】    96,訴,3565
【裁判日期】    970214
【裁判案由】    殺人未遂等
【裁判全文】
臺灣臺中地方法院刑事判決              96年度訴字第3565號
公  訴  人  臺灣臺中地方法院檢察署檢察官
被      告  戊○○
選任辯護人  盧永和律師（財團法人法律扶助基金會）
上列被告因殺人未遂等案件，經檢察官提起公訴（96年度偵字第
17075號、第19935號），本院判決如下：
    主    文
戊○○私行拘禁，累犯，處有期徒刑肆月。扣案之黑柄尖刀壹把
、手銬貳副，均沒收。又意圖為自己不法之所有，以強暴、恐嚇
至使不能抗拒，而取他人之物，累犯，處有期徒刑伍年捌月；又
未經許可，於公眾得出入之場所攜帶刀械，累犯，處有期徒刑伍
月。扣案之匕首壹把，沒收。又殺人未遂，累犯，處有期徒刑伍
年陸月。上開扣案之匕首壹把，沒收。應執行有期徒刑拾壹年。
扣案之黑柄尖刀壹把、手銬貳副、匕首壹把，均沒收。
    事    實
一、戊○○曾有竊盜、贓物、殺人未遂、強盜等前科，最近1次
    於民國89年間因犯加重竊盜罪，經臺灣高等法院臺中分院判
    處有期徒刑1年6月，於94年4月12日（起訴書誤載為同年2月
    12日）縮刑期滿執行完畢。詎仍不知悔改，於96年6月28日
    下午2時10分，搭乘計程車行經臺中巿中山公園（俗稱臺中
    公園）附近，見前同居已分手之女友丙○○獨自步行，竟基
    於妨害自由之犯意，強拉丙○○上計程車，並恫嚇稱：如不
    隨同前往其位在臺中巿自強南街7巷6號2樓住處，即以刀子
    刺殺等語，將丙○○強押至其上開住處內，復持所有黑柄尖
    刀1把，脅迫丙○○與其復合，且恫嚇稱：如不聽從，就以
    手銬、腳銬銬於屋內等語，以此強暴、恐嚇之非法方法剝奪
    丙○○之行動自由。嗣於同日下午3時10分，戊○○因身上
    並無分文，無法外出購物，乃向丙○○索取金錢，惟遭丙○○拒絕，竟另意圖為自己不法之所有，在上開住處內，徒手
    將丙○○壓在地上，並以腳壓丙○○脊背，且恫嚇稱：再反
    抗就要拿手銬銬她等語，施以強暴、恐嚇至使丙○○不能抗
    拒，強行取走丙○○隨身所有皮包內之新臺幣（下同）800
    元（含500元紙鈔1張，100元紙鈔3張）後，隨即於同日下午
    4時10分外出，於離去時因恐丙○○逃離，乃將大門自外上
    鎖，私行拘禁丙○○在上開住處內。丙○○待戊○○外出後
    ，始由上開住處窗戶爬出求救，經路人發現報警到場救援後
    方得以脫困，恢復其行動自由。嗣於同日下午6時10分，戊○○返回上開住處時為警逮獲，自其身上起出上開強盜所得
    現金800元（已發還丙○○），並在其上開住處扣得其所有
    供妨害自由犯罪所用之黑柄尖刀1把、手銬2副及與本案犯罪
    無關之情趣用品1組。
二、另戊○○於96年6、7月間某日，在位於臺中市○○路、南京
    路路口附近不詳名稱之市場內，以50元之代價購買屬於槍砲
    彈藥刀械管制條例所管制之刀械匕首1把後，即將之置放於
    其上開住處內，未經許可而持有之。嗣於同年8月17日下午
    某時，將該匕首隨身插在其後褲腰帶上，未經許可，攜帶外
    出，旋行經臺中巿中區○○街之某小吃攤前之公眾得出入之
    場所，適見丙○○獨自1人在該處用餐，即走向丙○○，丙○○見狀心生畏懼，乃起身快步走回其所投宿位於臺中巿中
    區○○街132號之花洲大旅社，途中遇見友人乙○○並告以
    上情，乙○○乃建議丙○○返回上開旅社躲避騷擾後，旋獨
    自前往找尋戊○○理論，並將戊○○拉到花洲大旅社前，徒
    手毆打戊○○頭部、腹部（均未成傷），及要求戊○○當面
    向丙○○道歉，承諾不再騷擾丙○○，戊○○不甘遭毆，且
    認丙○○係聽從乙○○之慫恿始與其分手，一時憤恨難平，
    頓萌殺人之犯意，取出上開匕首，猛刺乙○○之頸部、腰部
    、胸部、右手等處，致乙○○受有頸部、胸部、腹部穿刺傷
    合併腸穿孔等傷害，乙○○受此重創後，仍奮力壓制戊○○
    奪下上開匕首，而委請丙○○報警，經警到場逮獲戊○○，
    扣得其所有行兇之上開匕首1把及其所有當日穿著之血衣1件
    、乙○○當日穿著之血衣1件，並將乙○○送醫急救，始倖
    免於死。
三、案經臺中巿警察局第三分局、第一分局報告臺灣臺中地方法
    院檢察署檢察官偵查起訴。
    理    由
壹、程序方面：
一、按被告之自白，非出於強暴、脅迫、利誘、詐欺、疲勞訊問
    、違法羈押或其他不正之方法，且與事實相符者，得為證據
    。被告或共犯之自白，不得作為有罪判決之唯一證據，仍應
    調查其他必要之證據，以察其是否與事實相符。被告陳述其
    自白係出於不正之方法者，應先於其他事證而為調查，為刑
    事訴訟法第156條定有明文。被告戊○○就其於96年8月17日
    警詢中之自白提出抗辯，稱：是警察為了業績亂寫云云。經
    查，證人即該日製作筆錄之警員甲○○於本院97年1月8日審
    理時結證稱：當日下午5點50分有詢問被告是否可以接受詢
    問，被告說不行，所以在同日晚上10點5分左右才開始製作
    筆錄，並沒有用強暴、脅迫或其他不正方法對被告製作筆錄
    ，是一問一答依被告所述做記錄，筆錄製作完畢後有唸給被
    告聽，被告沒有注意看，一副不在乎的樣子就捺印簽名，被
    告製作筆錄時，其精神狀況及意識已經很正常，筆錄製作完
    畢後還有問被告是否要對證人乙○○提出傷害告訴，也有一
    併記載，都是針對被告所述記載等語。故被告於該日警詢中
    ，並未受警員施以不正方法製作筆錄，且警詢內容均照其所
    述記載，亦兼顧被告行使告訴權之權利，自無偽造之可能。
    其上開所辯，實不足採信，該警詢自白具有任意性甚明。
二、按被告以外之人於審判外之言詞或書面，除法律有規定者外
    ，不得作為證據；又當事人、代理人或辯護人於調查證據時
    ，知有刑事訴訟法第159條第1項不得為證據之情形，而未於
    言詞辯論終結前聲明異議者，視為已有將該等證據採為證據
    之同意，刑事訴訟法第159條第1項、第159條之5第2項定有
    明文。查被告及其選任辯護人對證人丙○○、乙○○於警詢
    、偵查中之證述，及本院所引用下列書證之證據能力，於言
    詞辯論終結前，均無何異議，依前開說明，該等人證、書證
    ，自均有其證據能力，合先敘明。
貳、實體方面：
一、訊據被告戊○○固對其於96年6月28日與證人丙○○一同搭
    乘不詳車號計程車返回其上開住處，嗣於同日下午，其單獨
    外出時將大門自外上鎖，嗣為警查獲，扣得其所有之黑柄尖
    刀1把、手銬2副之事實，坦白承認，惟矢口否認有何妨害自
    由、強盜之犯行，辯稱：當天是證人丙○○同意與其返回上
    開住處拿衣服，沒有強押證人丙○○搭計程車，後來證人丙○○說要吃飯，樓下有狗，會怕狗，才把門鎖住，沒有要妨
    害證人丙○○行動自由，且當天其有1千元，扣除搭計程車
    車資100元、早餐60元、買香煙40元後，剩下800元是自己的
    錢，其沒有強盜證人丙○○金錢等語。經查：
  (一)上開事實一即被告如何以強暴、恐嚇之非法方法剝奪證人丙○○之行動自由、私行拘禁，及如何施以強暴、恐嚇至使證
    人丙○○不能抗拒強取財物等情，迭據證人丙○○於警詢、
    偵查中及本院審理時指證在卷。證人丙○○於96年6月28日
    警詢中證稱：「．．．96年06月28日．．．14時10分許，我
    1 個人在臺中公園散步，遇到我以前的男朋友戊○○，他（
    指被告，下同）剛好搭計程車經過，看到我就停車來，他很
    兇的要我跟他一起走，但是我不願意，我請他放我走，他很
    生氣就用手抓住我的手臂把我強行拖到計程車裡面，在車子
    上，我一直求他不要抓我，讓我下車，他叫我閉嘴，還說如
    果我不跟他走，他就要用刀子刺死我，我很害怕，只好跟他
    走，我們搭計程車回到他租屋的地方（自強南街7巷6號2樓
    ）他帶我上2樓，然把我關在他的房間，不讓我出去。．．
    ．他有拿它插在腰際的1把刀出來嚇我，說如果我再囉唆就
    要用刀刺我，讓我心中覺得很畏懼。．．．他於96年6月28
    日15時10分許在房內把我的皮包搶去，翻出雙面的小皮包，
    搶走我放在小皮包裡的新臺幣8百元，我阻止他，但是，他
    的力氣很大把我壓制於地上，使我不能反抗，然後強取走8
    00元。．．．他強取我皮包並用手壓制我使我不能反抗，他
    有說如果我再反抗，就要拿手銬銬我，然後將800元拿走。
    ．．．他一手壓制我，並用腳壓我脊背；並強搶走我的800
    元整。．．．96年06月28日16時0分許，他說要出去買東西
    ，叫我乖乖待在裡面，我叫他不要把大門外面的所鎖住，但
    是他很生氣叫我閉嘴，要我一切都聽他的」等語（見臺中巿
    警察局第三分局警卷第16頁至第18頁）；於96年9月6日偵查
    中結證稱：「．．．我在平等街遇到戊○○，他坐計程車看
    到我就拉我到計程車內，就載我到他住處，戊○○要我與他
    交往，戊○○拿刀恐嚇我若我不跟他在一起就要殺我，還說
    要拿手銬腳銬將我銬起來，後來戊○○出去買飯，他怕我跑
    掉就將門鎖上，我見他出去後，我就爬窗戶出來，後來有1
    路人見到我，就問我為何在那裡，就報警．．．在他住處時
    ，戊○○說他沒工作沒錢，就說要拿我錢包．．．拿1張500
    元3張100元」等語（見96年度偵字第17075號卷第36頁）；
    於本院97年1月8日審理中結證稱：「．．．當天戊○○坐計
    程車來在臺中公園外面遇到我，看到我在那邊就把我押到車
    上，並帶到他住的地方。戊○○跟我說他想跟我在一起，我
    跟他說我們2人不適合作男女朋友，他不要，硬要跟我作男
    女朋友，他直接拉我的手拖我進計程車，我跟被告說拉我進
    計程車做什麼放我走，他不要．．．若我沒有服從他會拿刀
    殺我．．．被告帶我去他住的地方後就把刀子拿出來，跟我
    說如果我不跟他在一起會殺我．．．到了下午3、4點被告要
    出去買飯給我吃，我跟他說放我走，我也告訴他請他去買飯
    不要鎖門，結果他出去就把門鎖起來，我看到被告出去，我
    就整理我的東西，因開門開不開，所以就爬窗戶出去，外面
    有一個人走來走去抽菸，路人詢問我為何在那邊，我請他救
    我，並告訴他事情的經過，請他報警。．．．他跟我說他身
    上沒有錢，他要去買東西，我跟他說你身上沒有錢，他說是
    ，我也有告訴被告我身上沒有什麼錢，只剩800元，被告．
    ．．口氣不太好跟我說他要去買東西叫我800元拿給他。（
    檢察官問：你在警詢中稱「戊○○當時跟你說如果再反抗就
    要拿手銬來銬你．．．」，戊○○是否確實有這樣說？）答
    ：有。（檢察官問：你於警詢稱「戊○○一手押你、並用腳
    押你的脊背」，戊○○有這樣做？）答：有，我的手被他壓
    得很痛。．．．那時我已嚇到不知該怎麼辦了。（選任辯護
    人問：96年6月28日你被戊○○押上車，時間是上午還是下
    午？）答：下午。（審判長問：被告在計程車上有無拿刀子
    出來給你看？）答：在被告住處才看到被告身上有刀子」等
    語。
  (二)證人即查獲警員己○○於本院同日審理時亦證稱：「（審判
    長問：96年6月28日查獲被告經過？）答：我們勤務中心指
    示自強南街有位女孩子被控制在窗戶旁邊，我們過去看見那
    個女孩在窗戶旁邊很驚恐要下來，我接到勤務中心通報，我
    是備勤先過去處理，我們用梯子協助被害人下來並帶他去派
    出所。（審判長問：帶回派出所後，被害人丙○○有無跟你
    說什麼？）答：他（指證人丙○○，下同）跟我說他被被告
    戊○○帶來那個房間，行動被控制住，他為了脫逃才從窗戶
    逃出來，被害人說在公園那邊被被告強押上計程車帶到那個
    房間並把他鎖住，且說他身上有800元，被害人不給被告，
    被告還強拿去．．．我問被害人被告在何處，他說被告去買
    東西等一下就回來，我們就在現場埋伏就逮捕被告」等語。
  (三)觀諸證人丙○○先後指述遭被告剝奪行動自由、私行拘禁及
    強盜錢財之受害過程大致相符，核與證人己○○證述證人丙○○於遭私行拘禁後如何求救始得以脫困等情相合，且經警
    逮獲被告時，自其身上起出之現金金額及數量，復與證人丙○○證述遭強盜之金額、數量相同，並有證人丙○○出具之
    贓物認領保管單1紙、照片8張（其中有門鎖外掛上鎖之照片
    ）附卷及黑柄尖刀1把、手銬2副扣案可稽，足認證人丙○○
    之指訴確屬真實。被告上開所辯，無非事後卸責之詞，不足
    採信。
  (四)事證明確，被告此部分妨害自由及強盜犯行，均堪以認定。
二、另訊之被告戊○○固對其於96年6、7月間某日，在位於臺中
    市○○路、南京路路口附近不詳名稱之市場內，以50元之代
    價購買上開匕首1把，置放於其上開住處內，嗣於同年8月17
    日下午某時，攜帶上開匕首外出後，遭證人乙○○拉到花洲
    大旅社前毆打之事實，坦白承認，惟矢口否認有何違反槍砲
    彈藥刀械管制條例、殺人未遂之犯行，辯稱：96年8月17日
    當天是其遭證人乙○○毆打，其不知道有無拿匕首殺證人乙○○，且上開匕首於一般市場皆可購得，不知是列管之刀械
    云云。經查：
  (一)上開事實二即被告如何持匕首刺殺證人乙○○之犯罪事實，
    已據被告於96年8月17日警詢中坦承：其於當日下午1時許，
    要去臺中市○○路與平等街口附近小吃店吃中餐，正在找小
    吃店時，就遇到證人乙○○無故衝來抓住其胸前衣服並出拳
    毆打其背部及身體其他部位，然後又以腳膝蓋猛力撞擊其腹
    部數下，其一時火大，失去理智，便以右手從腰際間拿出預
    藏之匕首刺向證人乙○○，一直右手持匕首猛刺，只知道一
    直猛刺等語不諱。核與證人乙○○、丙○○於警詢、偵查中
    及本院審理時證述證人乙○○如何遭被告持匕首刺殺等情大
    致相符，並有中國醫藥大學附設醫院中市衛字第35號診斷證
    明書1紙、病危通知單影本1紙、該醫院96年12月25日院管檔
    字第0961205277號函送之證人乙○○病歷（含照片）影本1
    份附卷及匕首1把、上開血衣2件扣案可稽。堪認被告前開警
    詢自白與事實相符。又被告於案發後就醫時，經澄清綜合醫
    院驗得其血中所含酒精濃度達235.9mg/dl，固有該醫院檢驗
    報告單1紙附卷可憑，惟按人體酒精濃度雖與精神狀態有所
    相關，但關係並不固定，仍需就行為人於行為時之精神狀態
    個別判定，無法單以酒精濃度推定之。經查，被告在案發時
    雖有飲酒，然被告於該日警詢中就案發時之情節猶有明確記
    憶，並非全不復記憶，有被告警詢筆錄附卷足參，足見認其
    行為時之精神狀態尚屬正常，不得據以邀刑法第19條減輕其
    刑或不罰之寬典，被告選任辯護人為被告辯護稱：被告當時
    之意識、控制能力均較常人為低，尚無可採。被告上開所辯
    不知道有無拿匕首殺證人乙○○云云，無非係事後卸責之詞
    ，洵不足採。
  (二)又按殺人與傷害致死之區別，係在下手加害時有無死亡之預
    見為依據。至受傷處所是否致命部位，及傷痕之多寡、輕重
    如何，所受傷害之程度，是否為致命部位，僅足供認定有無
    殺意之參考，原不能為區別殺人與傷害致死之絕對標準，但
    加害人之下手情形如何，於審究犯意方面，仍不失為重要參
    考資料（最高法院13年上字第1309號、19年上字第718號、2
    0年度非字第104號判例參照）。查頸部、腰部、胸部均係人
    身體之要害部位，如以匕首砍殺，極可能發生致死之結果，
    乃眾所週知之事，被告自無不知之理，其明知及此仍持匕首
    朝證人乙○○之頸部、腰部、胸部等處猛刺，致證人乙○○
    受有頸部、胸部、腹部穿刺傷合併腸穿孔等傷害，經送醫後
    一度病危，此有病危通知單1紙在卷可憑，足見被告刺殺證
    人乙○○時用力之兇猛，復參以被告於行兇後曾向警員提及
    證人乙○○如果死的話要告知被告，被告要放鞭炮等情，亦
    據證人甲○○於本院審理時結證明確，其主觀上自有預見其
    行為將導致被害人死亡結果，堪認其有殺人之故意無疑。被
    告之選任辯護人為被告辯護稱：被告主觀上並無殺人犯意云
    云，亦不足採信。
  (三)又扣案之匕首1把，經送請臺中巿警察局鑑定結果，該匕首
    （刀刃長約12.5公分、刀柄長約10公分）刀刃雙面已開鋒且
    相稱，屬槍砲彈藥刀械管制條例列管之刀械，有臺中巿警察
    局96年9月17日中巿警保民字第0960068029號函及函附照片
    各1紙在卷可憑，足見該匕首非經主管機關許可，不得擅自
    非法持有。
  (四)又按除有正當理由而無法避免者外，不得因不知法律而免除
    刑事責任，刑法第16條前段定有明文。查被告學歷為國小畢
    業，有警詢筆錄可稽，其具有一般通常智識能力，對其非法
    持有管制刀械，實無法諉為不知，亦別無其他正當理由可免
    除其刑事責任，其上開所辯，不知上開匕首是列管之刀械云
    云，亦不足採信。
  (五)復按槍砲彈藥刀械管制條例第15條之非法攜帶刀械罪，就行
    為人對刀械有事實上之管領力而言，固與非法持有無異。然
    該條各款所列情形，係擇危險性較高之非法攜帶刀械行為，
    對其行為之人數或行為之時、地設其規定，法定刑亦較非法
    持有為重。非法攜帶刀械如有該條各款所列情形，自應適用
    該條論處，不能僅論以非法持有刀械罪，最高法院87年度台
    上字第483號判例可資參照。查被告於本院96年10月16日訊
    問時已供稱：96年6、7月在臺中市○○路、南京路口附近的
    市場購買匕首，1把50元買的，買了之後就先放在其上開住
    處內，直到96年8月17日下午1時要出門時，才帶在身上出去
    等語，是被告於購入該匕首放置在其上開住處後，復於96年
    8月17日下午攜帶上開匕首外出，旋行經臺中巿中區○○街
    之某小吃攤前之公眾得出入之場所，其所為非僅單純持有，
    已屬危險性較高之非法攜帶刀械行為甚明。
  (六)綜上所述，被告此部分所辯，均不足採信，事證明確，被告
    非法攜帶刀械、殺人未遂之犯行，均堪以認定。
三、至被告雖請求調取臺中市○○路、自由路口監視錄影帶，以
    查得前開計程車車號、車資由何人付款，餘款多少等情，惟
    本案事證已明，該證物與本案犯罪事實尚無直接關連，自無
    加以調查之必要，附此敘明。
四、按刑法第302條第1項所謂以非法方法剝奪人之行動自由，係
    指私禁以外之非法方法，妨害其行動自由而言，若將被害人
    拘禁於一定處所，繼續較久之時間，而剝奪其行動自由，仍
    屬私禁行為（最高法院21年上字第1834號判例參照）。被告
    強押證人丙○○上車，將之押往其上開住處，以前開強暴、
    恐嚇之非法方法剝奪證人丙○○之行動自由後，復於外出時
    將該住處大門自外上鎖，私行拘禁證人丙○○在上開住處內
    ，核其所為，係犯刑法第302條第1項之私行拘禁罪。被告於
    私行拘禁中有向證人丙○○恫嚇之言詞，自屬包含於妨害被
    害人行動自由之同一意念中，其恐嚇危害安全行為，仍應視
    為私行拘禁之部分行為，不另論以同法第305條之恐嚇危害
    安全罪（最高法院74年台上字第3404號判例參照）。又被告
    在上開住處內，徒手將證人丙○○壓在地上，並以腳壓證人
    丙○○脊背，且恫嚇稱：再反抗就要拿手銬銬她等語，以強
    暴、恐嚇之方法，至使證人丙○○不能抗拒，強行取走證人
    丙○○隨身所有皮包內之800元得手，核其所為，係犯刑法
    第328條第1項之強盜罪。被告著手實施強盜行為後，其所為
    強暴、恐嚇等非法方法剝奪證人丙○○行動自由之行為，即
    屬該強盜犯行之手段，應包括在強盜行為內，自不另成立妨
    害自由罪。另其攜帶上開匕首，行經臺中巿中區○○街之某
    小吃攤前之公眾得出入之場所，復在上開花洲大旅社前持該
    匕首猛刺證人乙○○，致證人乙○○受有上開傷害，經送醫
    救治後，始倖免於死，核其所為，係違反槍砲彈藥刀械管制
    條例第15條第2款之未經許可，於公眾得出入之場所攜帶刀
    械罪（按：起訴書原記載槍砲彈藥刀械管制條例第14條第3
    項未經許可持有刀械罪，嗣經檢察官蒞庭時更正如上）及犯
    刑法第271條第2項、第1項之殺人未遂罪。查被告曾有竊盜
    、贓物、殺人未遂、強盜等前科，最近1次於89年間因犯加
    重竊盜罪，經臺灣高等法院臺中分院判處有期徒刑1年6月，
    於94年4月12日（起訴書誤載為同年2月12日）縮刑期滿執行
    完畢，此有臺灣高等法院被告前案紀錄表及臺灣臺中地方法
    院檢察署刑案資料查註紀錄表各1份在卷可憑，其所犯前開4
    罪，均應依刑法第47條第1項之規定，論以累犯，並均加重
    其刑。惟前開加重，均僅就法定刑為有期徒刑部分加重其刑
    ，就殺人罪中法定刑為死刑、無期徒刑部分依法不得再加重
    。被告著手於殺人行為之實行，因未發生證人乙○○死亡之
    結果而未遂，應依刑法第25條第2項規定，按既遂犯之刑減
    輕之，並先加而後減之。爰審酌被告因不甘感情受挫，一時
    失慮始以暴力私行拘禁證人丙○○並強盜金錢，又非法持有
    刀械刺殺證人乙○○，嚴重影響社會秩序，且造成證人丙○○、乙○○心理上莫大而難以彌補之傷害，惡性非輕，復於
    犯後飾卸否認犯行，顯無悔意及檢察官共具體求處有期徒刑
    15年，稍嫌過重等一切情狀，各量處如主文所示之刑，並定
    其應執行之刑，以資懲儆。至扣案之匕首1把，為違禁物，
    且屬被告所有供殺人未遂犯行所用之物，於被告所犯非法攜
    帶刀械罪、殺人未遂罪項下，均予宣告沒收。又扣案之黑柄
    尖刀1把、手銬2副，均屬被告所有供犯私行拘禁罪所用之物
    ，均於該罪項下併予宣告沒收。至扣案之情趣用品1組、血
    衣2件，分屬被告平日使用、穿著及證人乙○○平日穿著之
    物，復非屬違禁物，均不宣告沒收，附此敘明。
據上論斷，應依刑事訴訟法第299條第1項前段，槍砲彈藥刀械管
制條例第15條第2款，刑法第11條前段、第271條第2項、第1項、
第302條第1項、第328條第1項、第47條第1項、第25條第2項、第
38條第1項第1款、第2款、第51條第5款，刑法施行法第1條之1第
1項、第2項前段，判決如主文。
本案經檢察官丁○○到庭執行職務。
中    華    民    國    97    年    2     月    14    日
                      臺灣臺中地方法院刑事第11庭
                            審判長法  官  王世華
                                  法  官  莊嘉蕙
                                  法  官  丁智慧
上正本證明與原本無異。
如不服本判決，應於送達後10日內向本院提出上訴狀（須附繕本
），上訴於臺灣高等法院臺中分院。上訴書狀如未敘述理由，應
於上訴期間屆滿後20日內補提理由書於本院。
                                  書記官  陳淑華
中    華    民    國    97    年    2     月    14    日
附錄本案論罪科刑法條全文：
刑法第271條
殺人者，處死刑、無期徒刑或10年以上有期徒刑。
前項之未遂犯罰之。
預備犯第1項之罪者，處2年以下有期徒刑。
刑法第302條第1項
私行拘禁或以其他非法方法，剝奪人之行動自由者，處五年以下
有期徒刑、拘役或3百元以下罰金。
刑法第328條第1項
意圖為自己或第三人不法之所有，以強暴、脅迫、藥劑、催眠術
或他法，至使不能抗拒，而取他人之物或使其交付者，為強盜罪
，處5年以上有期徒刑。
槍砲彈藥刀械管制條例第15條
未經許可攜帶刀械而有下列情形之1者，處2年以下有期徒刑：
2、於車站、埠頭、航空站、公共場所或公眾得出入之場所犯之
   者。


司法院資訊處製作；財團法人民間司法改革基金會備份。
